臺灣臺北地方法院交通事件裁定　　　　 94年度交聲字第497號
異　議　人　甲○○
即受處分人
上列異議人即受處分人因違反道路交通管理處罰條例案件，對於
臺北市交通事件裁決所中華民國九十四年四月二十九日所為之處
分（原處分案號：北市裁二字第裁二二—ＡＢＫ九０三八九二號
），聲明異議，本院裁定如下：
    主      文
原處分撤銷。
甲○○不罰。
    理      由
一、按法院受理交通事件，準用刑事訴訟法之規定，道路交通管
　　理處罰條例第八十九條前段定有明文，是刑事訴訟法第一百
　　五十四條「犯罪事實應依證據認定之，無證據不得推定其犯
　　罪事實。」規定及最高法院四十年台上字第八六號判例所揭
　　示「事實之認定，應憑證據，如未能發現相當證據，或證據
　　不足以證明，自不能以推測或擬制之方法，為裁判基礎。」
　　之旨，於法院審理行為人違反道路交通管理處罰條例案件時
　　，當有其適用。
二、本件原處分機關臺北市交通事件裁決所（下稱原處分機關）
　　認異議人即受處分人甲○○於民國九十四年一月二十二日十
    六時四分許，駕駛車號ＣＦ—０一八五號自小客車於臺北市
　　○○路○段五十二號前，設有公車站牌前十公尺內臨時停車
　　，經臺北市政府警察局松山分局交通分隊（下稱舉發機關）
　　員警楊志強、陳家慶攔停稽查，發現受處分人之自小客車駕
　　駛執照已經吊銷，員警陳家慶乃當場掣單舉發，以受處分人
　　有違反道路交通管理處罰條例第二十一條第一項第六款規定
　　之行為掣發臺北市政府警察局九十四年一月二十二日掌電字
　　第ＡＢＫ九０三八九二號舉發違反道路交通管理事件通知單
　　予以舉發，嗣受處分人於應到案日期前到案，經原處分機關
　　請舉發機關調查結果，仍認受處分人有上開違規行為，原處
　　分機關乃依道路交通管理處罰條例第二十一條第一項第六款
　　及違反道路交通管理事件統一裁罰基準表等規定，於九十四
　　年四月二十九日以北市裁二字第裁二二—ＡＢＫ九０三八九
　　二號裁決書裁處受處分人一萬二千元罰鍰，惟原處分機關嗣
　　後發現受處分人領有之汽車駕駛執照因另案違規事件（罰單
　　號碼：000000000）為該所執行吊銷處分，吊銷期
　　間自九十年十一月十三日起至九十一年十一月十二日止，爰
　　於九十四年五月二十五日北市裁四字第０九四三五七六九三
　　００號臺北市交通事件裁決所對違反道路交通管理事件不服
　　裁決聲明異議案件移送書改依道路交通管理處罰條例第二十
　　一條第一項第一款未領有駕駛執照駕車之規定裁處受處分人
　　一萬二千元罰緩。
三、受處分人聲明異議意旨否認有何前揭違規行為，辯稱：舉發
    當時係友人黃貞明駕駛上開車輛停放於舉發地點即八德路四
    段五十二號之餐廳門口處，黃貞明因內急向餐廳借用廁所，
    擔心車輛會被拖吊，故委請受處分人看管，執勤員警到場取
    締時，認定伊為駕駛人，要求伊出示駕駛執照受檢，經查核
    後並發現伊駕照已遭吊銷，乃開單告發之，惟伊自始未曾駕
    駛上開車輛，亦未坐在駕駛座上，且舉發地點與伊居住地址
    僅為對街之隔，根本不需用車代步等語。經查：上開車號自
    小客車，於前揭時、地，違規臨時停放於設有公車站牌前十
    公尺內之事實，固為受處分人所不否認，惟證人即發現上開
    車輛違規停車之執勤員警陳家慶到庭證稱：其與證人即開單
    告發之員警楊志強是同一班的勤務，舉發當時，其先看到一
    部車子違規停靠在公車站牌邊，駕駛下車走入旁邊的店家，
    因為距離很遠，其無法看清楚駕駛為何人，且當時有幾個人
    從車上下來其記得不是很清楚等語（見本院九十四年七月七
    日訊問筆錄第二至四頁），並無法證明本件受處分人是否為
    實際駕駛上開車輛之駕駛人，則受處分人是否確有駕駛車輛
    之事實，即非無疑，而不能排除受處分人係受友人所託代為
    看管上開車輛，以致遭執勤員警誤認為實際駕駛人，進而開
    單告發，受處分人上開所辯，尚非不可採，此外，復查無其
    他積極證據足認受處分人確有原處分機關所指之違規事實，
    揆諸前揭說明，受處分人所辯難謂無理由。
四、綜上所述，原處分機關所認定受處分人有前開違反道路交通
　　管理處罰條例之違規事實，尚與事實不符，原處分機關不察
　　，遽對受處分人為前開裁決，即難認為允當，應認受處分人
　　之異議為有理由，自應由本院將原處分撤銷，改諭知受處分
　　人不罰，以資適法。
據上論斷，應依道路交通案件處理辦法第二十條前段，裁定如主
文。
中　　華　　民　　國　　94　　年　　7 　　月　　14　　日
　　　　　　　　　交通法庭法　官　黎惠萍
上正本證明與原本無異。
如不服本裁定，應於裁定送達後5日內向本院提出抗告狀。
                          書記官  楊麗娟
中　　華　　民　　國　　94　　年　　7 　　月　　21　　日
